臺灣高等法院刑事裁定
109年度抗字第473號
抗  告  人
即  受刑人  黃忠勇



上列抗告人因聲請定其應執行刑案件，不服臺灣桃園地方法院中
華民國109年1月20日裁定（109年度聲字第273號），提起抗告，
本院裁定如下：
    主  文
抗告駁回。                                              
    理  由
一、原裁定略以：抗告人即受刑人（下稱抗告人）黃忠勇因違反
    毒品危害防制條例案件，先後經判決確定如附表所示。又附
    表所示之罪刑，雖分屬得易科罰金與不得易科罰金之罪，然
    抗告人業已請求檢察官聲請定應執行刑，經原審審核認聲請
    為正當，爰審酌內、外部界限之範圍，並斟酌抗告人所犯各
    罪之罪名、所侵害之法益各節，依法定其應執行之刑為有期
    徒刑1年6月等語。　　
二、抗告意旨略以：原裁定應執行刑為有期徒刑1年6月實過於苛
    重，請給予抗告人合理公正之裁定，令抗告人有向上、自新
    之機會，得以早日回歸社會、家庭，彌補先前之過云云。
三、按裁判確定前犯數罪者，併合處罰之；又數罪併罰有二裁判
　　以上，宣告多數有期徒刑者，於各刑中之最長期以上，各刑
　　合併之刑期以下，定其刑期，但不得逾30年，觀諸刑法第50
　　條第1項前段、第53條及第51條第5款規定甚明。再者，執行
    刑之量定，係屬法院自由裁量的職權，倘所酌定之刑，並未
    違背刑法第51條各款所定的方法或範圍（即法律的外部性界
    限），亦無明顯違背公平、比例原則或整體法律秩序的理念
    （即法律的內部性界限）者，即不得任意指為違法或不當。
四、經查：本件抗告人因犯如附表所示之罪，經法院分別判處如
    附表所示之刑確定在案，其中編號3、4所示之罪，曾經原審
    法院以107年度審簡字第931號判決定應執行有期徒刑6月，
    有各該裁判書、本院被告前案紀錄表及「臺灣桃園地方檢察
    署依102年1月23日修正之刑法第50條調查受刑人是否聲請定
    應執行刑調查表」附卷可稽，茲檢察官聲請定其應執行之刑
    ，原審審核認其聲請為正當，爰依各罪所宣告之有期徒刑為
    基礎，於各刑中之最長期以上（有期徒刑7月），各刑合併
    之刑期以下（有期徒刑1年11月），裁定應執行刑為有期徒
    刑1年6月，並未逾越刑法第51條第5款所定之外部性界限，
    亦未較重於附表編號3、4所定應執行刑（6月），加計附表
    編號1、2、5所示有期徒刑刑度之總合（6月＋7月＋3月＋5月＝1
    年9月），原裁定已就抗告人之人格特性、犯罪情節、所侵
    害之法益及行為次數等一切情狀為整體評價，給予適當酌減
    ，並未逾越法律之外部性界限及不利益變更禁止原則，亦無
    違反公平、比例及罪刑相當原則等法律內部性界限之情形，
    核屬法院裁量職權之適法行使，自無不合。從而，抗告意旨
    徒以前開情詞，空言指摘原裁定定刑過重，請求從輕定執行
    刑云云，自無足採，本件抗告為無理由，應予駁回。
據上論斷，應依刑事訴訟法第412 條，裁定如主文。
中　　華　　民　　國　 109　　年　　3 　　月　　31　　日
                  刑事第二十三庭審判長法　官  李釱任 
                                      法　官  梁耀鑌
                                      法　官  連育群
以上正本證明與原本無異。
不得再抗告。
                                      書記官  廖紫喬
中　　華　　民　　國　　109 　年　　3 　　月　　31　　日